臺灣雲林地方法院刑事判決　　　　　　　　　　　　　九十三年度易字第一六二號
　　公　訴　人　臺灣雲林地方法院檢察署檢察官
　　被　　　告　丁○○
右列被告因恐嚇案件，經檢察官提起公訴（九十二年度偵字第四四九二號），本院判
決如左：
    主  文
丁○○連續以加害身體、自由之事，恐嚇他人致生危害於安全，處有期徒刑伍月，如
易科罰金，以參佰元折算壹日。
    事  實
一、丁○○因認丙○○與其妻有染，造成其夫妻離婚，及向警方指稱其毀損丙○○之
    車輛，致心生不滿，竟基於恐嚇危害安全之概括犯意，先後為下列恐嚇犯行：
  (一)於民國九十二年七月二十七日上午十一時二十八分許，以其000000000
    0號行動電話撥打丙○○住處之00－0000000號電話，對丙○○之妻乙○○責問：因為丙○○的車子被破壞，警員有來找我，何以丙○○告我毀損，要
    求丙○○出面澄清等等。並以「要讓丙○○斷手斷腳、沒有工作、注意一點！」
    等加害身體、財產之話語，對乙○○出言恐嚇，適丙○○由外返家，乙○○乃將
    上情告知丙○○，致使乙○○及丙○○均心生畏懼。
  (二)於九十二年九月二十四日晚間，丙○○以其車輛被毀損之事由，透過丁○○居住
    村落之林中村村長廖為正，邀約丁○○前往雲林縣林內鄉○○村○○路五十一號
    廖為正之服務處進行商談（起訴書誤寫為：由丁○○約同丙○○）。而丙○○與
    友人戊○○先行到達該處等候，嗣丁○○到達該服務處後，復於同日下午七時二
    十分許，以其上開行動電話撥打上述00－0000000號電話予乙○○嚇稱
    「要讓丙○○的一手一腳不見」等語，並另對丙○○恫稱：「你今天別想走出這
    個大門」，並以電話通知友人而宣稱：將車開過來包圍村長辦公室等加害丙○○
    自由之話語，致乙○○及丙○○心生害怕。丙○○因認丁○○並無善意，即與友
    人戊○○先行離去，並於翌日上午向警方提出告訴，始悉上情。
二、案經丙○○訴由雲林縣警察局斗六分局報請臺灣雲林地方法院檢察署檢察官偵查
    起訴。
    理  由
一、認定犯罪事實所憑之證據及理由：
  (一)被告丁○○於警訊、偵查及本院審理中之供述。
  (二)告訴人丙○○於偵查及本院審理中之證詞。
  (三)證人乙○○於偵查及本院審理中之證詞。
  (四)證人戊○○於偵查中之證詞。
  (五)被告丁○○所有之0000000000號行動電話自九十二年七月二十七日至
    同年九月二十四日之雙向通聯紀錄。
二、對於被告辯解，本院之判斷：
  (一)被告辯解要旨：
  1.我第一通打電話給乙○○是在九十二年六月份的時候，當時只是在電話中告訴乙○○說他先生在外面有女人，要乙○○注意一點而已，並沒有說恐嚇的話。
  2.第二通是在九十二年九月份在村長辦公室，我對丙○○說我一個好好的家庭被你
    破壞，當場我又打電話給乙○○說：林內很小，出去會不會遇到什麼事情我不知
    道，會不會斷手斷腳我不知道，後來我只有拿起電話的動作，並沒有打電話出去
    ，然後丙○○就帶鄭先生走了，我並沒有對丙○○說恐嚇的話。
  (二)不採之理由：
  1.證人乙○○於偵查中已具結證稱：「（問：丙○○在林中村村長處當天丁○○是
    否有打電話給你說什麼事情？）之前電話中他說要我注意一點，要我先生的一手
    一腳，並要他沒有工作」等語（見偵查卷第十一頁）。於本院審理時亦到庭結證
    稱：「（問：去年七月間，你有沒有接到什麼奇怪的電話，說要妳先生斷手斷腳
    ？）有」、「（問：經過情形如何？）那天只有我一個人在家，接近吃午飯時間
    的時候，就有人打電話進來，我當時也不知道他叫丁○○，他有說一些話，我記
    得有提到說要我先生失業，還要我先生斷手斷腳。．．．」、「（問：當時他有
    在電話中請你轉告妳先生說要讓他失業、讓他斷手斷腳嗎？）．．．他的意思就
    是這樣，我想他應該是打電話來要找我先生」、「（問：這通電話之後，還有接
    到這個人的電話嗎？）過了很久，九月多的時候，晚上七點多，又一通電話，我
    問說他是誰，他說他就是之前要讓我先生斷手斷腳的那個人．．．」、「（問：
    第二通電話他有強調說要讓他失業、斷手斷腳？）在電話中他就是有提到這點，
    我們都是公務員，他的居心在哪裡」、「（問：第二通電話他有沒有說他就是和
    你先生在村長那邊？）有有有。他說他就是和我先生在村長那邊，那天已經是晚
    上了，我會擔心」、「（問：證人乙○○，你剛剛說被告七月間的中午有打電話
    來，有說要妳先生一手一腳，那他在電話裡面有沒有說什麼原因要對待妳先生？
    ）他說我先生車子被破壞，警察去找他，牽扯一堆。有的我也忘記了。還有談到
    他的前妻，他的前妻和他不合，我說這些事情我都不知道」等語（見本院卷第四
    八至四九頁）。
  2.證人丙○○於偵查中已具結證稱：「（問：你告丁○○在今年九月二十四日十九
    時二十分在雲林縣水林鄉林中村村長服務處恐嚇？）當天是我約丁○○在林中村
    村長處解決事情」、「（問：丁○○如何恐嚇你？）他打電話給我太太抱怨，說
    我向警察備案說他毀損我的車子之事，並打電話給他朋友說我人被他控制在那邊
    ，叫他朋友將車子開過來。並說今天我別想走出這個大門，當時戊○○與村長在
    場」等語（見偵查卷第十二頁）。又於本院審理時具結證述：「（問：你為何要
    去找村長？）因為被告說我亂告他，說如果不和他解決，我就會有事情，他之前
    也有打電話給我太太，是因為車子的事情，說我去向警察告他毀損我車子」．．
    ．「（問：那天你們到村長家的發生經過為何？）我開車和一個朋友戊○○去村
    長那邊，我們差不多七點十五分左右到村長家，村長那邊有一些朋友，被告進來
    ，他就打電話給我太太，他說我有在那邊，有談到金錢的事，他說他就是之前有
    打過電話說要斷我壹支手壹支腿的那個人，他還在講電話的時候有暫擱開電話當
    面對我說今天別想走出這個大門。然後就等他說完電話，我就說是你自己要我來
    談車子這件的事，我是向他說明車子的事，我也不理他，我就和戊○○一起出去
    。然後他就打電話給他的朋友說，把我們的那台賓士車開出來，他要走了我們去
    圍他」．．．「（問：被告說今天別想走出這個大門，你當初的感覺如何？）我
    就不想留在那邊，他又打電話叫人來，我會害怕，我就和戊○○離開，因為我不
    想要發生什麼事情」、「（問：在你去村長家的這一天之前，你太太有沒有向你
    說他有接到恐嚇的電話？）之前有一次被告差不多早上十一點多，打電話給我太
    太，扯一些事情，那時候剛好十二點半左右，我剛好回來，我去台北，因為被告
    打電話給我太太，禮拜六下午三、四點我去哪裡就對我太太說，因為我太太知道
    我在台北，我是週日才回來，被告當時和我太太說電話，我太太說他十一點多就
    有打電話來」、「（問：那一次你太太有沒有向你說這個人有在電話中有說恐嚇
    的話？）有，我太太向我說他要我沒有頭路，要我斷手斷腳，其他我沒有問」等
    語（見本院卷第三七至四○頁）。
  3.證人戊○○於偵查中則證稱：九月二十四日晚上七時二十分，我有在林中村村長
    處泡茶，當時丁○○有打電話給丙○○的太太乙○○，丁○○有說要給丙○○一
    手一腳不見，另外打一通電話給其朋友說要將村長的辦公室圍起來，不要讓我們
    離開，當天丁○○的口氣很不好，主要是要丙○○的一手一腳等語（見偵查卷第
    十一至十三頁）。
  4.而被告所使用之0000000000號行動電話，確有於九十二年七月二十七
    日上午十一時二十八分許撥出電話，與告訴人丙○○住處之電話即00－000
    0000號聯繫長達二千七百六十九秒（即四十六多分鐘），此與證人乙○○於
    本院審理時證述：七月份的電話被告講很久，他牽扯很多等情相符。另於九十二
    年九月二十四日十九時二十分許，該行動電話亦曾撥出電話與上述00－000
    0000號電話聯繫，時間為二百零一秒。嗣於同日十九時二十四分許、同日十
    九時二十九分許，該行電動話亦緊接著撥出二通電話，與其他行動電話聯絡。此
    有上述行動電話之雙向通聯紀錄在卷可參。可證被告確有於上開時間分別撥打電
    話二次予乙○○，並於九十二年九月二十四日十九時二十分許撥打電話予乙○○
    後，隨即又撥打電話予其他人無訛，而此亦與告訴人丙○○證稱被告在林中村村
    長處有撥打電話給友人，要人開車來包圍村長辦公室之情形相合。
  5.另參酌被告於偵查中曾供稱：於七月二十七日的電話中，我說林內很窄，相遇得
    到，出車禍，斷手斷腳，不知道怎麼發生的．．．我要告到他沒有工作等語（見
    偵查卷第十四頁）；於本院審理時亦供述：在村長辦公室，當場我又打電話給乙○○說林內很小，出去會不會遇到什麼事情我不知道，會不會斷手斷腳我不知道
    等語。足見被告與乙○○二次電話中之談話及在村長處之談話，被告均非語氣和
    善，是上述證人之指訴證詞應可予採信。
  6.由上述證人所為不利於被告之證詞、被告本身之供述及通聯紀錄參酌以觀，本件
    被告確有於九十二年七月二十七日上午十一時二十八分許，撥打電話予乙○○並
    恫嚇：「要丙○○斷一手一腳」、「要讓丙○○沒有工作」等語，另於九十二年
    九月二十四日十九時二十分許，在林中村村長處，有於電話中對乙○○恫以「要
    讓丙○○的一手一腳不見」，並對告訴人丙○○恫稱「今天別想走出這個大門！
    」等語，使丙○○及乙○○心生害怕，應可認定。
  7.至於證人戊○○及廖為正於本院審理時，雖未對被告為不利之證述，然證人戊○○對於檢察官之問題，均以「不知道」、「沒有」等語答覆，顯有迴避檢察官問
    題之情形，且證人戊○○與廖為正均為被告之同村居民，證人廖為正又身為村長
    ，為免得罪村民，自難期待其二人能據實以答，是以證人戊○○及廖為正於本院
    之證述，尚難為有利於被告之認定，附予敘明。
三、論罪科刑之理由：
  (一)被告所為，均係犯刑法第三百零五條之恐嚇危害安全罪。
  (二)被告所為事實一之(二)部分，先後於電話及於村長辦公室內，對乙○○及丙○○所
    為之恫嚇行為，係基於同一恐嚇犯意下之接續行為，侵害同一法益，為接續犯。
  (三)被告先後二次恐嚇犯行，時間緊接，方法相同，觸犯構成要件相同之罪，顯係基
    於概括犯意為之，為連續犯，依刑法第五十六條之規定，應從事實一之(二)情節較
    重之以加害身體、自由之恐嚇危害安全罪一罪論，並加重其刑。
  (四)被告於事實一之(一)及事實一之(二)，分別以一行為侵害被害人丙○○及乙○○二人
    之個人法益，而觸犯二個恐嚇危害安全罪，均為同質之想像競合犯，依刑法第五
    十五條規定，均應從一重之恐嚇危害安全罪處斷。
  (五)審酌被告並無犯罪前科，有卷附之臺灣高等法院被告全國前案紀錄表可憑，素行
    尚良好，於本案中因認告訴人破壞其家庭及向警察指稱其毀損告訴人之車輛，致
    心有不滿，然被告不思以正當途徑，瞭解其中事實，以循求解決，卻對告訴人及
    其妻有恐嚇之行為，使被害人之生活不得安寧，及念被告為高職畢業，教育程度
    非低，於犯後自警訊至審理均矢口否認犯行等一切情狀，量處如主文所示之刑，
    並諭知如易科罰金之折算標準。
四、適用之法條：
  (一)刑事訴訟法第二百九十九條第一項前段。
  (二)刑法第五十六條、第三百零五條、第五十五條、第四十一條第一項前段。
  (三)罰金罰鍰提高標準條例第一條前段、第二條。
本案經檢察官甲○○到庭執行職務。
中      華      民      國      九十三      年    八    月    三十一    日
                                  臺灣雲林地方法院刑事第三庭
                      審判長法  官  劉  國  賓
                                            法  官  蘇  錦  秀
                                            法  官  廖  國  勝
右正本證明與原本無異。
如不服本判決，應於判決送達後十日內，向本院提出上訴狀。（須附繕本）
                                            書記官  林  汎  柏
中      華      民      國      九十三      年    八    月    三十一    日
【附錄本案論罪科刑法條全文：】
刑法第三百零五條：
以加害生命、身體、自由、名譽、財產之事，恐嚇他人致生危害於安全者，處二年以
下有期徒刑、拘役或三百元以下罰金。
